---
title: "U型图测定 -- 3位数Ind"
author: "Dai Yichao cc"
date: "9/11/2020"
output: html_document
---

---

### Package needed: 

```{r}
options(warn = -1)
suppressMessages(library(ggplot2))
suppressMessages(library(Hmisc))
suppressMessages(library(dplyr))
suppressMessages(library(readxl))
suppressMessages(library(gridExtra))
suppressMessages(library(plotly))
library(statsr)
library(scales)
library(openxlsx)
options(warn = 0)
```

---

### Data Build in

1. Read into the data from the **ACCESS** Database. ('2004年企业数据库.mdb')

2. Read into the data from excel, to match the index of the industry ('行业类别.xlsx'):


3. Change the data type of some variables. 

```{r cache=TRUE}
setwd("/Users/daiyichao/Desktop")

## dat = mdb.get('2004年企业数据库.mdb")

dat = read.csv('2004年企业数据库.csv',na.strings = c("",'NA'))

行业类别名称 = read_excel("行业类别.xlsx")
colnames(行业类别名称) = c('行业大类','行业名称')
行业类别名称$行业大类 = as.character(行业类别名称$行业大类)
names(dat) ## Variables names 
```



### Data Repairing. 

```{r,cache=TRUE}
## repair the data about '省份' 
dat1 = dat
dat1$行业类别 = as.character(dat1$行业类别)
class(dat1$行业类别)
dat1$地址代码 = as.character(dat1$地址代码)
class(dat1$地址代码)
dat1$省份 = as.character(dat1$省份)
class(dat1$省份)
dat1$市 = as.character(dat1$市)
class(dat1$市)


new = character(0)
for(i in 1:nrow(dat1)){
        if(nchar(dat1$省份[i]) > 2){
                new[i] = substr(dat1$省份[i],1,2)
        }
        else{
                new[i] = dat1$省份[i]
        }
}

table(new)

table(dat$省份)

dat1$省份 = new
dat1[which(dat1$省份 == '黑龙'), '省份'] = '黑龙江'
dat1[which(dat1$省份 == '内蒙'), '省份'] = '内蒙古'
dat1[which(dat1$省份 == '浮山'), '省份'] = '山西'
dat1[which(dat1$省份 == '广州'), '省份'] = '广东'

省份统计 = data.frame(table(dat1$省份))
省份统计


## 从业人口
a = which(colnames(dat1) == '从业人员男')
b = which(colnames(dat1) == '从业人员女')


dat1$从业人员男 = rowSums(dat1[,(a+1):(a+5)])
dat1$从业人员女 = rowSums(dat1[,(b+1):(b+5)])


dat1$全部从业人 = dat1$从业人员男+dat1$从业人员女## 全部从业人


```

Show the specific Data. 

```{r}
table(dat1$全部从业人 == 0)
## dat1[which(dat1$全部从业人 == 0),(1:6)]
```


Delete the the rows which 全部从业人 == 0, these data are werid, and need further check and research. 


```{r}
dat1 = dat1[-(which(dat1$全部从业人 == 0)),]
```

---

### Joining Table: 2004 企业数据库 Left  Join 行业分类:

```{r,cache=TRUE}
行业大类 = character(0)

for(i in 1:nrow(dat1)){
        if(nchar(dat1$行业类别[i]) == 3){
                行业大类[i] = substr(dat1$行业类别[i],1,1)
        }
        else{
                行业大类[i] = substr(dat1$行业类别[i],1,2)
        }
}


db1 = data.frame(省份 = dat1$省份, 地区编码 = substr(dat1$地址代码,1,3) , 行业大类)
db1 = cbind(db1, dat1[,a:(b+12)])
db1 = left_join(db1,行业类别名称, by = '行业大类')
db1$地区编码 = gsub('\\.', '', db1$地区编码)


## Variable valuing

db1$总从业人数 = db1$从业人员男+db1$从业人员女
db1$应付工资  = dat1$应付工资
db1$应付福利 = dat1$应付福利 
db1$职工教育费  = dat1$职工教育费
db1$劳动保险费 = dat1$劳动保险费
db1$养老医疗保 = dat1$养老医疗保
db1$ 住房公积补= dat1$住房公积补
db1$营业收入合= dat1$营业收入合
db1$利润总额= dat1$利润总额
db1$薪酬 = db1$应付工资 + db1$应付福利 + db1$职工教育费 + db1$劳动保险费 + db1$养老医疗保 + db1$ 住房公积补
```



############################################################################################################################################

### Data Inputing

```{r,cache = TRUE}
## dat2008 = mdb.get('中国工业企业数据库2008.mdb')
dat2008 = read.csv('中国工业企业数据库2008.csv', na.strings = c(c("","NULL"),'NA'))
```

```{r}
names(dat2008)
```


### Select useful variables / Cleaning Data

```{r}
varNeeded2008 = dat2008[c('行业代码',
                          "营业收入全年营业收入合计",
                          "利润总额",
                          "本年应付福利费总额.贷方累计发生额.",
                          "本年应付工资总额.贷方累计发生额.",
                          "全部从业人员年平均人数")]
varNeeded2008 = varNeeded2008[-which(varNeeded2008["本年应付工资总额.贷方累计发生额."] == 0), ]

indexmiss = which(is.na(varNeeded2008$本年应付工资总额.贷方累计发生额.))

varNeeded2008 = varNeeded2008[-indexmiss, ]



colnames(varNeeded2008) = c('行业代码', '全年营业收入合计','利润总额','本年应付福利费总额','本年应付工资总额', '全部从业人员')

knitr::kable(colSums(is.na(varNeeded2008)))

varNeeded2008$年份 = 2008


行业大类代码 = character(0)  ### 行业大类代码

for(i in 1:nrow(varNeeded2008)){
        if(nchar(varNeeded2008$行业代码[i]) == 3){
                行业大类代码[i] = substr(varNeeded2008$行业代码[i],1,1)
        }
        else{
                行业大类代码[i] = substr(varNeeded2008$行业代码[i],1,2)
        }
}




varNeeded2008$行业大类代码 = 行业大类代码      ### FIRM LEVEL TABLE

varNeeded2008$行业大类代码 = as.numeric(varNeeded2008$行业大类代码)







行业代码 = character(0)  ### 行业大类代码

for(i in 1:nrow(varNeeded2008)){
        if(nchar(varNeeded2008$行业代码[i]) == 3){
                行业代码[i] = substr(varNeeded2008$行业代码[i],1,2)
        }
        else{
                行业代码[i] = substr(varNeeded2008$行业代码[i],1,3)
        }
}





varNeeded2008$行业代码 = 行业代码      ### FIRM LEVEL TABLE

varNeeded2008$行业代码 = as.numeric(varNeeded2008$行业代码)




```

### Left Join Tables

```{r}

行业类别名称FL = read_excel("3位指标.xlsx")
行业类别名称 = read_excel("行业类别.xlsx")
colnames(行业类别名称) = c('行业大类代码', '行业大类')


colnames(行业类别名称FL)[1] = '行业代码'
行业类别名称FL$行业代码 = as.numeric(行业类别名称FL$行业代码)


varNeeded2008 = left_join(varNeeded2008,行业类别名称FL,by = "行业代码")

varNeeded2008 = left_join(varNeeded2008,行业类别名称,by = "行业大类代码")

varNeeded2008 = varNeeded2008[,-8]


```

```{r}
str(varNeeded2008)
varNeeded2008合计 = varNeeded2008 %>%
        select(9,8,1,7,6:2) %>%
        group_by(行业大类, `行业名称(FirmLevel)`,行业代码,年份) %>%
        summarise_all(sum,na.rm = TRUE)
varNeeded2008合计 = varNeeded2008合计 %>% 
        mutate(平均工资 = 本年应付工资总额 / 全部从业人员)
CPI2008 = 114.68
varNeeded2008合计$真实平均工资 = varNeeded2008合计$平均工资 * CPI2008 / 100
```

### 真实平均工资计算公式


\[
  真实平均工资_{2004} = \frac{名义平均工资_{2004}}{CPI_{2004}} * 100
\]


\[
  CPI_{2004} = 100
\]


\[
  真实平均工资_{2008} = \frac{名义平均工资_{2008}}{CPI_{2008}} * 100
\]


\[
  CPI_{2008} = 101.80
\]


### Average Salary Growth Rate From 2004 to 2008

```{r}

```




############################################################################################################################################


```{r}
varNeeded2004 = dat1[c('行业类别',
                     '全部从业人',
                     "应付工资",
                     "劳动保险费",
                     "养老医疗保",
                     "住房公积补",
                     "营业收入合",
                     "利润总额")]
colnames(varNeeded2004)[1] = '行业代码'
colSums(is.na(varNeeded2004))

varNeeded2004$年份 = 2004

行业大类代码 = character(0)  ### 行业大类代码

for(i in 1:nrow(varNeeded2004)){
        if(nchar(varNeeded2004$行业代码[i]) == 3){
                行业大类代码[i] = substr(varNeeded2004$行业代码[i],1,1)
        }
        else{
                行业大类代码[i] = substr(varNeeded2004$行业代码[i],1,2)
        }
}

行业代码 = character(0)  ### 行业大类代码

for(i in 1:nrow(varNeeded2004)){
        if(nchar(varNeeded2004$行业代码[i]) == 3){
                行业代码[i] = substr(varNeeded2004$行业代码[i],1,2)
        }
        else{
                行业代码[i] = substr(varNeeded2004$行业代码[i],1,3)
        }
}

varNeeded2004$行业大类代码 = 行业大类代码      ### FIRM LEVEL TABLE

varNeeded2004$行业大类代码 = as.numeric(varNeeded2004$行业大类代码)

varNeeded2004$行业代码 = 行业代码

varNeeded2004$行业代码 = as.numeric(varNeeded2004$行业代码)

学历职称2004 = dat1[,a:(b+12)]


```

```{r}



varNeeded2004 = left_join(varNeeded2004,行业类别名称FL,by = "行业代码")
varNeeded2004 = left_join(varNeeded2004,行业类别名称,by = "行业大类代码")

varNeeded2004 = varNeeded2004[,-10]

varNeeded2004 = cbind(varNeeded2004,学历职称2004)
varNeeded2004$微机 = dat1$微机
varNeeded2004$所有者权益 = dat1$所有者权益



```

```{r}
varNeeded2004合计 = varNeeded2004 %>%
        select(11,10,1,9,8:2,12:39) %>%
        group_by(行业大类, `行业名称(FirmLevel)`,行业代码,年份) %>%
        summarise_all(sum,na.rm = TRUE)

#############################################################################################################

varNeeded2004合计 = varNeeded2004合计 %>% 
        mutate(平均工资 = 应付工资 / 全部从业人)  %>% 
        mutate(初等教育及以下 = 初中以下男 + 初中学历女) %>%
        mutate(中等教育 = 高中学历男 + 高中学历女) %>%
        mutate(高等教育 = 研究生上男 + 本科学历男 + 大专学历男 + 研究生上女 + 本科学历女 + 大专学历女) %>%
        mutate(承认技术人数 = 高技职称男 + 中技职称男 + 初技职称男 + 高技职称女 + 中技职称女+ 初技职称女)%>%
        mutate(初等教育及以下男 = 初中以下男) %>%
        mutate(初等教育及以下女 = 初中学历女)  %>%
        mutate(中等教育男 =高中学历男 )%>%
        mutate(中等教育女 = 高中学历女)%>%
        mutate(高等教育男 = 研究生上男 + 本科学历男 + 大专学历男)%>%
        mutate(高等教育女 = 研究生上女 + 本科学历女 + 大专学历女)%>%
        mutate(高等教育水平 = 高等教育 / 全部从业人) %>%
        mutate(技术水平 = 承认技术人数 / 全部从业人) %>%
        mutate(AI水平_所有者权益 = 微机 / 所有者权益) %>%
        mutate(AI水平_Employ = 微机 / 全部从业人)
  

```

初级是主管，中级是副主任，高级是副局长

```{r}


CPI2004 = 100
varNeeded2004合计$真实平均工资 = varNeeded2004合计$平均工资 * CPI2004 / 100





```

```{r}
table(varNeeded2008合计$行业代码 %in% varNeeded2004合计$行业代码)
```


```{r}
real_wage2008 = varNeeded2008合计[c('行业名称(FirmLevel)', '真实平均工资')]
real_wage2004_base = varNeeded2004合计[(varNeeded2004合计$行业代码 %in% varNeeded2008合计$行业代码), 
                                     c('行业名称(FirmLevel)', '真实平均工资','高等教育水平', '营业收入合', '技术水平',
                                       '全部从业人',
                                       'AI水平_所有者权益', 'AI水平_Employ')]   ####*****
colnames(real_wage2004_base)[6] = '就业人数2004'
c0408 = left_join(real_wage2008, real_wage2004_base, by = '行业名称(FirmLevel)')
colnames(c0408)[c(2,3)] = c('真实平均工资2008','真实平均工资2004')
c0408 = c0408 %>% 
  mutate(Wage_Growth_Rate = ((`真实平均工资2008` / `真实平均工资2004`)^(1/4)) - 1)

c0408$`就业人数2008` = varNeeded2008合计$全部从业人员
c0408$`Employment_Growth_Rate` = ((c0408$就业人数2008 / c0408$就业人数2004)^(1/4) - 1) 


```


############################################################


```{r,cache=TRUE}
dat2013 = read.csv('2013数据库.csv', na.strings = c('','NA'))
```


```{r}
names(dat2013)
```

---


### Select useful variables / Cleaning Data

```{r}
varNeeded2013 = dat2013[c('行业代码',
                          "营业收入",
                          "利润总额",
                          "应付职工薪酬",
                          "X.从业人数")]
varNeeded2013 = varNeeded2013[-which(varNeeded2013["应付职工薪酬"] == 0), ]
colnames(varNeeded2013)[5] = '从业人数'

varNeeded2013 = varNeeded2013[-is.na(varNeeded2013$应付职工薪酬), ]

colSums(is.na(varNeeded2013))




colnames(varNeeded2013) = c('行业代码', '全年营业收入合计','利润总额','本年应付工资总额', '全部从业人员')

knitr::kable(colSums(is.na(varNeeded2013)))

varNeeded2013$年份 = 2013

行业大类代码 = character(0)  ### 行业大类代码

for(i in 1:nrow(varNeeded2013)){
        if(nchar(varNeeded2013$行业代码[i]) == 3){
                行业大类代码[i] = substr(varNeeded2013$行业代码[i],1,1)
        }
        else{
                行业大类代码[i] = substr(varNeeded2013$行业代码[i],1,2)
        }
}

行业代码 = character(0)  ### 行业大类代码

for(i in 1:nrow(varNeeded2013)){
        if(nchar(varNeeded2013$行业代码[i]) == 3){
                行业代码[i] = substr(varNeeded2013$行业代码[i],1,2)
        }
        else{
                行业代码[i] = substr(varNeeded2013$行业代码[i],1,3)
        }
}





varNeeded2013$行业代码 = 行业代码      ### FIRM LEVEL TABLE

varNeeded2013$行业代码 = as.numeric(varNeeded2013$行业代码)




varNeeded2013$行业大类代码 = 行业大类代码      ### FIRM LEVEL TABLE

varNeeded2013$行业大类代码 = as.numeric(varNeeded2013$行业大类代码)


```

### Left Join Tables

```{r}



varNeeded2013 = left_join(varNeeded2013,行业类别名称FL,by = "行业代码")
varNeeded2013 = left_join(varNeeded2013,行业类别名称,by = "行业大类代码")



knitr::kable(colSums(is.na(varNeeded2013)))

knitr::kable(table(varNeeded2013[is.na(varNeeded2013$`行业名称(FirmLevel)`),'行业代码']))


index = which(is.na(varNeeded2013$行业大类))
varNeeded2013 = varNeeded2013[-index,]
index = which(is.na(varNeeded2013$`行业名称(FirmLevel)`))
varNeeded2013 = varNeeded2013[-index,]
varNeeded2013 = varNeeded2013[,-7]



```

```{r}

varNeeded2013合计 = varNeeded2013 %>%
        select(8,7,1,6,5:2) %>%
        group_by(行业大类, `行业名称(FirmLevel)`,行业代码,年份) %>%
        summarise_all(sum,na.rm = TRUE)

varNeeded2013合计 = varNeeded2013合计 %>% 
        mutate(平均工资 = 本年应付工资总额 / 全部从业人员)

CPI2013 = 130.51
varNeeded2013合计$真实平均工资 = varNeeded2013合计$平均工资 * CPI2013 / 100

```

### Left_join

```{r}
real_wage2013 = varNeeded2013合计[c('行业名称(FirmLevel)', '真实平均工资')]

c0413 = left_join(real_wage2013, real_wage2004_base, by = '行业名称(FirmLevel)')

colnames(c0413)[c(2,3)] = c('真实平均工资2013','真实平均工资2004')

c0413 = c0413 %>% 
  mutate(Wage_Growth_Rate = ((`真实平均工资2013` / `真实平均工资2004`)^(1/10) -1)) 

c0413$`就业人数2013` = varNeeded2013合计$全部从业人员

c0413$`Employment_Growth_Rate` = ((c0413$就业人数2013 / c0413$就业人数2004)^(1/10) - 1)

index = which(is.na(c0413$真实平均工资2004))

c0413 = c0413[-index,]

colSums(is.na(c0413))

```

```{r}
## 按照高等教育排列base

c0413[order(c0413$高等教育水平,decreasing = TRUE),]

c0413$scale高等教育水平 = rescale(c0413$高等教育水平,to = c(0,100))

c0413$index = c(1:nrow(c0413))
## wage
c0413 %>%
  ggplot(aes(x = `scale高等教育水平`, y = Wage_Growth_Rate)) +
  geom_point(size = 2, shape = 'o')+
  geom_smooth(se = FALSE, method = "loess")+ ## gam
  theme(text=element_text(family='STFangsong'))+
  theme(plot.title = element_text(hjust = 0.5, size = 15), axis.text.x = element_text(angle = 90, hjust = 1,size = 2))+
  labs(title = 'Wage Growth Rate(04高等教育水平排序)', y = 'Growth Rate')


## employment
c0413 %>%
  ggplot(aes(x = `scale高等教育水平`, y = Employment_Growth_Rate)) +
  geom_point(size = 2, shape = 'o')+
  geom_smooth(se = FALSE, method = "loess")+ ## gam
  theme(text=element_text(family='STFangsong'))+
  theme(plot.title = element_text(hjust = 0.5, size = 15), axis.text.x = element_text(angle = 90, hjust = 1,size = 2))+
  labs(title = 'Employment Growth Rate(04高等教育水平排序)', y = 'Growth Rate')

```

```{r}
## Remove the outlier (按照高等教育排列base)
boxplot(c0413$高等教育水平)
boxplot(c0413$高等教育水平)$out

c0413ee = c0413
Q <- quantile(c0413ee$高等教育水平, probs=c(.25, .75), na.rm = FALSE)
iqr <- IQR(c0413ee$高等教育水平)
up <-  Q[2]+1.5*iqr
low<- Q[1]-1.5*iqr 

Q1 <- quantile(c0413$`Wage_Growth_Rate`, probs=c(.25, .75), na.rm = FALSE)
iqr1 <- IQR(c0413$`Wage_Growth_Rate`)
up1 <-  Q1[2]+1.5*iqr1
low1<- Q1[1]-1.5*iqr1 


c0413ee = subset(c0413ee, (c0413ee$高等教育水平 > (Q[1] - 1.5*iqr) & c0413ee$高等教育水平 < (Q[2]+1.5*iqr)) &
                  (c0413ee$`Wage_Growth_Rate` > low1 & c0413ee$`Wage_Growth_Rate` < up1))

c0413ee$scale高等教育水平 = rescale(c0413ee$高等教育水平,to = c(0,100))

c0413ee = c0413ee[order(c0413ee$高等教育水平,decreasing = TRUE),]


## wage
### percetile
c0413ee %>%
  ggplot(aes(x = `scale高等教育水平`, y = Wage_Growth_Rate)) +
  geom_point(size = 2, shape = 'o')+
  geom_smooth(se = FALSE, method = "loess")+ ## gam
  theme(text=element_text(family='STFangsong'))+
  theme(plot.title = element_text(hjust = 0.5, size = 15), axis.text.x = element_text(angle = 90, hjust = 1,size = 2))+
  labs(title = 'Wage Growth Rate(04高等教育水平排序)', y = 'Growth Rate')

## wage
## index
c0413ee$index = c(1:nrow(c0413ee))
c0413ee %>%
  ggplot(aes(x = index, y = Wage_Growth_Rate)) +
  geom_point(size = 2, shape = 'o')+
  geom_smooth(se = FALSE, method = "loess")+ ## gam
  theme(text=element_text(family='STFangsong'))+
  theme(plot.title = element_text(hjust = 0.5, size = 15), axis.text.x = element_text(angle = 90, hjust = 1,size = 2))+
  labs(title = 'Wage Growth Rate(04高等教育水平排序)', y = 'Growth Rate')

c0413ee = c0413
Q <- quantile(c0413ee$高等教育水平, probs=c(.25, .75), na.rm = FALSE)
iqr <- IQR(c0413ee$高等教育水平)
up <-  Q[2]+1.5*iqr
low<- Q[1]-1.5*iqr 

Q1 <- quantile(c0413$`Employment_Growth_Rate`, probs=c(.25, .75), na.rm = FALSE)
iqr1 <- IQR(c0413$`Employment_Growth_Rate`)
up1 <-  Q1[2]+1.5*iqr1
low1<- Q1[1]-1.5*iqr1 


c0413ee = subset(c0413ee, (c0413ee$高等教育水平 > (Q[1] - 1.5*iqr) & c0413ee$高等教育水平 < (Q[2]+1.5*iqr)) &
                  (c0413ee$`Employment_Growth_Rate` > low1 & c0413ee$`Employment_Growth_Rate` < up1) )

c0413ee$scale高等教育水平 = rescale(c0413ee$高等教育水平,to = c(0,100))


## employment
### percetile

c0413ee %>%
  ggplot(aes(x = `scale高等教育水平`, y = Employment_Growth_Rate)) +
  geom_point(size = 2, shape = 'o')+
  geom_smooth(se = FALSE, method = "loess")+ ## gam
  theme(text=element_text(family='STFangsong'))+
  theme(plot.title = element_text(hjust = 0.5, size = 15), axis.text.x = element_text(angle = 90, hjust = 1,size = 2))+
  labs(title = 'Employment Growth Rate(04高等教育水平排序)', y = 'Growth Rate')

## employment
### index
c0413ee$index = c(1:nrow(c0413ee))
c0413ee %>%
  ggplot(aes(x = index, y = Employment_Growth_Rate)) +
  geom_point(size = 2, shape = 'o')+
  geom_smooth(se = FALSE, method = "loess")+ ## gam
  theme(text=element_text(family='STFangsong'))+
  theme(plot.title = element_text(hjust = 0.5, size = 15), axis.text.x = element_text(angle = 90, hjust = 1,size = 2))+
  labs(title = 'Employment Growth Rate(04高等教育水平排序)', y = 'Growth Rate')

```



```{r}
## 按照平均工资排列base



c0413$scale_真实平均工资2004 = rescale(c0413$真实平均工资2004, to = c(0,100))

c0413 %>%
  arrange(desc(真实平均工资2004))
c0413$index = c(1:nrow(c0413))
##wage
c0413 %>%
  ggplot(aes(x = `scale_真实平均工资2004` ,y = Wage_Growth_Rate)) +
  geom_point(size = 2, shape ='o')+
  geom_smooth(se = FALSE, method = "gam")+    ## gam // loess
  theme(text=element_text(family='STFangsong'))+
  theme(plot.title = element_text(hjust = 0.5, size = 15), axis.text.x = element_text(angle = 90, hjust = 1,size = 2))+
  labs(title = 'Wage Growth Rate(04真实工资排序)', y = 'Growth Rate')

## employment
c0413 %>%
  ggplot(aes(x = `scale_真实平均工资2004`, y = Employment_Growth_Rate)) +
  geom_point(size = 2, shape = 'o')+
  geom_smooth(se = FALSE, method = "loess")+ ## gam
  theme(text=element_text(family='STFangsong'))+
  theme(plot.title = element_text(hjust = 0.5, size = 15), axis.text.x = element_text(angle = 90, hjust = 1,size = 2))+
  labs(title = 'Employment Growth Rate(04真实工资排序)', y = 'Growth Rate')

```

```{r}
## Remove the outlier (按照平均工资排列base)
boxplot(c0413$真实平均工资2004)
boxplot(c0413$真实平均工资2004)$out

c0413ee = c0413
Q <- quantile(c0413ee$真实平均工资2004, probs=c(.25, .75), na.rm = FALSE)
iqr <- IQR(c0413ee$真实平均工资2004)
up <-  Q[2]+1.5*iqr
low<- Q[1]-1.5*iqr 

Q1 <- quantile(c0413$`Wage_Growth_Rate`, probs=c(.25, .75), na.rm = FALSE)
iqr1 <- IQR(c0413$`Wage_Growth_Rate`)
up1 <-  Q1[2]+1.5*iqr1
low1<- Q1[1]-1.5*iqr1 


c0413ee = subset(c0413ee, (c0413ee$真实平均工资2004 > (Q[1] - 1.5*iqr) & c0413ee$真实平均工资2004 < (Q[2]+1.5*iqr)) &
                  (c0413ee$`Wage_Growth_Rate` > low1 & c0413ee$`Wage_Growth_Rate` < up1))


c0413ee$scale_真实平均工资2004 = rescale(c0413ee$真实平均工资2004,to = c(0,100))

c0413ee = c0413ee[order(c0413ee$真实平均工资2004,decreasing = TRUE),]

## wage
### percetile

c0413ee %>%
  ggplot(aes(x = `scale_真实平均工资2004`, y = Wage_Growth_Rate)) +
  geom_point(size = 2, shape = 'o')+
  geom_smooth(se = FALSE, method = "loess")+ ## gam
  theme(text=element_text(family='STFangsong'))+
  theme(plot.title = element_text(hjust = 0.5, size = 15), axis.text.x = element_text(angle = 90, hjust = 1,size = 2))+
  labs(title = 'Wage Growth Rate(04真实平均工资2004排序)', y = 'Growth Rate')

## wage
#### index
c0413ee$index = c(1:nrow(c0413ee))
c0413ee %>%
  ggplot(aes(x = index, y = Wage_Growth_Rate)) +
  geom_point(size = 2, shape = 'o')+
  geom_smooth(se = FALSE, method = "loess")+ ## gam
  theme(text=element_text(family='STFangsong'))+
  theme(plot.title = element_text(hjust = 0.5, size = 15), axis.text.x = element_text(angle = 90, hjust = 1,size = 2))+
  labs(title = 'Wage Growth Rate(04真实平均工资2004排序)', y = 'Growth Rate')


c0413ee = c0413
Q <- quantile(c0413ee$真实平均工资2004, probs=c(.25, .75), na.rm = FALSE)
iqr <- IQR(c0413ee$真实平均工资2004)
up <-  Q[2]+1.5*iqr
low<- Q[1]-1.5*iqr 

Q1 <- quantile(c0413$`Employment_Growth_Rate`, probs=c(.25, .75), na.rm = FALSE)
iqr1 <- IQR(c0413$`Employment_Growth_Rate`)
up1 <-  Q1[2]+1.5*iqr1
low1<- Q1[1]-1.5*iqr1 


c0413ee = subset(c0413ee, (c0413ee$真实平均工资2004 > (Q[1] - 1.5*iqr) & c0413ee$真实平均工资2004 < (Q[2]+1.5*iqr)) &
                  (c0413ee$`Employment_Growth_Rate` > low1 & c0413ee$`Employment_Growth_Rate` < up1) )

c0413ee$scale_真实平均工资2004 = rescale(c0413ee$真实平均工资2004,to = c(0,100))


## employment
### percetile
c0413ee %>%
  ggplot(aes(x = `scale_真实平均工资2004`, y = Employment_Growth_Rate)) +
  geom_point(size = 2, shape = 'o')+
  geom_smooth(se = FALSE, method = "loess")+ ## gam
  theme(text=element_text(family='STFangsong'))+
  theme(plot.title = element_text(hjust = 0.5, size = 15), axis.text.x = element_text(angle = 90, hjust = 1,size = 2))+
  labs(title = 'Employment Growth Rate(04真实平均工资排序)', y = 'Growth Rate')


## employment
### index
c0413ee$index = c(1:nrow(c0413ee))
c0413ee %>%
  ggplot(aes(x = index, y = Employment_Growth_Rate)) +
  geom_point(size = 2, shape = 'o')+
  geom_smooth(se = FALSE, method = "loess")+ ## gam
  theme(text=element_text(family='STFangsong'))+
  theme(plot.title = element_text(hjust = 0.5, size = 15), axis.text.x = element_text(angle = 90, hjust = 1,size = 2))+
  labs(title = 'Employment Growth Rate(04真实平均工资排序)', y = 'Growth Rate')

```


```{r}
## 营业额排序

c0413$scale_营业收入合 = rescale(c0413$营业收入合, to = c(0,100))
c0413 %>%
  arrange(desc(营业收入合))
c0413$index = c(1:nrow(c0413))
  
##Wage
  
c0413 %>%
  ggplot(aes(x = `scale_营业收入合`,y = Wage_Growth_Rate)) +
  geom_point(size = 1, shape = 'o')+
  geom_smooth(se = FALSE, method = "loess")+
  theme(text=element_text(family='STFangsong'))+
  theme(plot.title = element_text(hjust = 0.5, size = 15), axis.text.x = element_text(angle = 90, hjust = 1,size = 2))+
  labs(title = 'Wage Growth Rate(04营业额排序)', y = 'Growth Rate')

## employment

c0413 %>%
  ggplot(aes(x = `scale_营业收入合`,y = Employment_Growth_Rate)) +
  geom_point(size = 1, shape = 'o')+
  geom_smooth(se = FALSE, method = "loess")+
  theme(text=element_text(family='STFangsong'))+
  theme(plot.title = element_text(hjust = 0.5, size = 15), axis.text.x = element_text(angle = 90, hjust = 1,size = 2))+
  labs(title = 'Employment Growth Rate(04营业额排序)', y = 'Growth Rate')
```

```{r}
## Remove the outlier (按照营业额排列base)
boxplot(c0413$营业收入合)
boxplot(c0413$营业收入合)$out


c0413ee = c0413
Q <- quantile(c0413ee$营业收入合, probs=c(.25, .75), na.rm = FALSE)
iqr <- IQR(c0413ee$营业收入合)
up <-  Q[2]+1.5*iqr
low<- Q[1]-1.5*iqr 

Q1 <- quantile(c0413$`Wage_Growth_Rate`, probs=c(.25, .75), na.rm = FALSE)
iqr1 <- IQR(c0413$`Wage_Growth_Rate`)
up1 <-  Q1[2]+1.5*iqr1
low1<- Q1[1]-1.5*iqr1 


c0413ee = subset(c0413ee, (c0413ee$营业收入合 > (Q[1] - 1.5*iqr) & c0413ee$营业收入合 < (Q[2]+1.5*iqr)) &
                  (c0413ee$`Wage_Growth_Rate` > low1 & c0413ee$`Wage_Growth_Rate` < up1))

c0413ee$scale_营业收入合 = rescale(c0413ee$营业收入合,to = c(0,100))

c0413ee = c0413ee[order(c0413ee$营业收入合,decreasing = TRUE),]

## wage
#### percetile
c0413ee %>%
  ggplot(aes(x = `scale_营业收入合`, y = Wage_Growth_Rate)) +
  geom_point(size = 2, shape = 'o')+
  geom_smooth(se = FALSE, method = "loess")+ ## gam
  theme(text=element_text(family='STFangsong'))+
  theme(plot.title = element_text(hjust = 0.5, size = 15), axis.text.x = element_text(angle = 90, hjust = 1,size = 2))+
  labs(title = 'Wage Growth Rate(04营业收入合排序)', y = 'Growth Rate')

## wage
#### index
c0413ee$index = c(1:nrow(c0413ee))
c0413ee %>%
  ggplot(aes(x = index, y = Wage_Growth_Rate)) +
  geom_point(size = 2, shape = 'o')+
  geom_smooth(se = FALSE, method = "loess")+ ## gam
  theme(text=element_text(family='STFangsong'))+
  theme(plot.title = element_text(hjust = 0.5, size = 15), axis.text.x = element_text(angle = 90, hjust = 1,size = 2))+
  labs(title = 'Wage Growth Rate(04营业收入合排序)', y = 'Growth Rate')

c0413ee = c0413
Q <- quantile(c0413ee$营业收入合, probs=c(.25, .75), na.rm = FALSE)
iqr <- IQR(c0413ee$营业收入合)
up <-  Q[2]+1.5*iqr
low<- Q[1]-1.5*iqr 

Q1 <- quantile(c0413$`Employment_Growth_Rate`, probs=c(.25, .75), na.rm = FALSE)
iqr1 <- IQR(c0413$`Employment_Growth_Rate`)
up1 <-  Q1[2]+1.5*iqr1
low1<- Q1[1]-1.5*iqr1 


c0413ee = subset(c0413ee, (c0413ee$营业收入合 > (Q[1] - 1.5*iqr) & c0413ee$营业收入合 < (Q[2]+1.5*iqr)) &
                  (c0413ee$`Employment_Growth_Rate` > low1 & c0413ee$`Employment_Growth_Rate` < up1) )

c0413ee$scale_营业收入合 = rescale(c0413ee$营业收入合,to = c(0,100))


## employment
### percetile
c0413ee %>%
  ggplot(aes(x = `scale_营业收入合`, y = Employment_Growth_Rate)) +
  geom_point(size = 2, shape = 'o')+
  geom_smooth(se = FALSE, method = "loess")+ ## gam
  theme(text=element_text(family='STFangsong'))+
  theme(plot.title = element_text(hjust = 0.5, size = 15), axis.text.x = element_text(angle = 90, hjust = 1,size = 2))+
  labs(title = 'Employment Growth Rate(04营业收入合排序)', y = 'Growth Rate')

## employment
### index
c0413ee$index = c(1:nrow(c0413ee))
c0413ee %>%
  ggplot(aes(x = index, y = Employment_Growth_Rate)) +
  geom_point(size = 2, shape = 'o')+
  geom_smooth(se = FALSE, method = "loess")+ ## gam
  theme(text=element_text(family='STFangsong'))+
  theme(plot.title = element_text(hjust = 0.5, size = 15), axis.text.x = element_text(angle = 90, hjust = 1,size = 2))+
  labs(title = 'Employment Growth Rate(04营业收入合排序)', y = 'Growth Rate')
```


职称制度是我国评价专业技术人才的基本制度。也就是说，你说这个专业技术人才好，好在哪里，有没有什么标准和依据，那么职称就可以说是一种标准和依据。

高级技师就是高级技能工程师,属于职业资格,技师是各行业的高级技术人员中设置的技术职务。

按照国家职业标准，职业资格等级共分为五级为初级，四级为中级、助理为三级、技师为二级、高级技师为一级。

```{r}
## 技术
c0413$scale_技术水平 = rescale(c0413$技术水平, to = c(0,100))
c0413 = c0413 %>%
  arrange(desc(技术水平))
c0413$index = c(1:nrow(c0413))
  

## Wage
c0413 %>%
  ggplot(aes(x = `scale_技术水平`,y = Wage_Growth_Rate)) +
  geom_point(size = 3, shape = 'o')+
  geom_smooth(se = FALSE, method = "loess")+ ## 'gam'
  theme(text=element_text(family='STFangsong'))+
  theme(plot.title = element_text(hjust = 0.5, size = 15), axis.text.x = element_text(angle = 90, hjust = 1,size = 2))+
  labs(title = 'Wage Growth Rate(04技术水平)', y = 'Growth Rate')

## Emplymennt
c0413 %>%
  ggplot(aes(x = `scale_技术水平`,y = Employment_Growth_Rate)) +
  geom_point(size = 3, shape = 'o')+
  geom_smooth(se = FALSE, method = "loess")+ ## 'gam'
  theme(text=element_text(family='STFangsong'))+
  theme(plot.title = element_text(hjust = 0.5, size = 15), axis.text.x = element_text(angle = 90, hjust = 1,size = 2))+
  labs(title = 'Employment Growth Rate(04技术水平)', y = 'Growth Rate')
```

```{r}

## Remove the outlier (按照技术水平排列base)
boxplot(c0413$技术水平)
boxplot(c0413$技术水平)$out

c0413ee = c0413
Q <- quantile(c0413ee$技术水平, probs=c(.25, .75), na.rm = FALSE)
iqr <- IQR(c0413ee$技术水平)
up <-  Q[2]+1.5*iqr
low<- Q[1]-1.5*iqr 

Q1 <- quantile(c0413$`Wage_Growth_Rate`, probs=c(.25, .75), na.rm = FALSE)
iqr1 <- IQR(c0413$`Wage_Growth_Rate`)
up1 <-  Q1[2]+1.5*iqr1
low1<- Q1[1]-1.5*iqr1 


c0413ee = subset(c0413ee, (c0413ee$技术水平 > (Q[1] - 1.5*iqr) & c0413ee$技术水平 < (Q[2]+1.5*iqr)) &
                  (c0413ee$`Wage_Growth_Rate` > low1 & c0413ee$`Wage_Growth_Rate` < up1))

c0413ee$scale_技术水平 = rescale(c0413ee$技术水平,to = c(0,100))

c0413ee = c0413ee[order(c0413ee$技术水平,decreasing = TRUE),]

## wage
### percetile
c0413ee %>%
  ggplot(aes(x = `scale_技术水平`, y = log(Wage_Growth_Rate))) +
  geom_point(size = 2, shape = 'o')+
  geom_smooth(se = FALSE, method = "loess")+ ## gam
  theme(text=element_text(family='STFangsong'))+
  theme(plot.title = element_text(hjust = 0.5, size = 15), axis.text.x = element_text(angle = 90, hjust = 1,size = 2))+
  labs(title = 'Wage Growth Rate(04技术水平排序)', y = 'Growth Rate')

## wage
### index
c0413ee$index = c(1:nrow(c0413ee))
c0413ee %>%
  ggplot(aes(x = index, y = log(Wage_Growth_Rate))) +
  geom_point(size = 2, shape = 'o')+
  geom_smooth(se = FALSE, method = "loess")+ ## gam
  theme(text=element_text(family='STFangsong'))+
  theme(plot.title = element_text(hjust = 0.5, size = 15), axis.text.x = element_text(angle = 90, hjust = 1,size = 2))+
  labs(title = 'Wage Growth Rate(04技术水平排序)', y = 'Growth Rate')



c0413ee = c0413
Q <- quantile(c0413ee$技术水平, probs=c(.25, .75), na.rm = FALSE)
iqr <- IQR(c0413ee$技术水平)
up <-  Q[2]+1.5*iqr
low<- Q[1]-1.5*iqr 

Q1 <- quantile(c0413$`Employment_Growth_Rate`, probs=c(.25, .75), na.rm = FALSE)
iqr1 <- IQR(c0413$`Employment_Growth_Rate`)
up1 <-  Q1[2]+1.5*iqr1
low1<- Q1[1]-1.5*iqr1 


c0413ee = subset(c0413ee, (c0413ee$技术水平 > (Q[1] - 1.5*iqr) & c0413ee$技术水平 < (Q[2]+1.5*iqr)) &
                  (c0413ee$`Employment_Growth_Rate` > low1 & c0413ee$`Employment_Growth_Rate` < up1) )

c0413ee$scale_技术水平 = rescale(c0413ee$技术水平,to = c(0,100))

## employments
### percetile
c0413ee %>%
  ggplot(aes(x = `scale_技术水平`, y = Employment_Growth_Rate)) +
  geom_point(size = 2, shape = 'o')+
  geom_smooth(se = FALSE, method = "loess")+ ## gam
  theme(text=element_text(family='STFangsong'))+
  theme(plot.title = element_text(hjust = 0.5, size = 15), axis.text.x = element_text(angle = 90, hjust = 1,size = 2))+
  labs(title = 'Employment Growth Rate(04技术水平排序)', y = 'Growth Rate')


## employments
### index
c0413ee$index = c(1:nrow(c0413ee))
c0413ee %>%
  ggplot(aes(x = index, y = Employment_Growth_Rate)) +
  geom_point(size = 2, shape = 'o')+
  geom_smooth(se = FALSE, method = "loess")+ ## gam
  theme(text=element_text(family='STFangsong'))+
  theme(plot.title = element_text(hjust = 0.5, size = 15), axis.text.x = element_text(angle = 90, hjust = 1,size = 2))+
  labs(title = 'Employment Growth Rate(04技术水平排序)', y = 'Growth Rate')
```


```{r}
## AI_所有者权益 排序
c0413$scale_AI水平_所有者权益 = rescale(c0413$AI水平_所有者权益, to = c(0,100))
c0413 %>%
  arrange(desc(AI水平_所有者权益))
  

## Wage
#### percetile
c0413 = c0413 %>%
  arrange(desc(AI水平_所有者权益)) 
c0413$index = c(1:nrow(c0413))


c0413 %>%
  ggplot(aes(x = `scale_AI水平_所有者权益`,y = Wage_Growth_Rate)) +
  geom_point(size = 3, shape = 'o')+
  geom_smooth(se = FALSE, method = "loess")+ ## 'gam'
  theme(text=element_text(family='STFangsong'))+
  theme(plot.title = element_text(hjust = 0.5, size = 15), axis.text.x = element_text(angle = 90, hjust = 1,size = 2))+
  labs(title = 'Wage Growth Rate(04AI水平_所有者权益)', y = 'Growth Rate')

## Wage
### Index
c0413 %>%
  ggplot(aes(x = index,y = Wage_Growth_Rate)) +
  geom_point(size = 3, shape = 'o')+
  geom_smooth(se = FALSE, method = "loess")+ ## 'gam'
  theme(text=element_text(family='STFangsong'))+
  theme(plot.title = element_text(hjust = 0.5, size = 15), axis.text.x = element_text(angle = 90, hjust = 1,size = 2))+
  labs(title = 'Wage Growth Rate(04AI水平_所有者权益)', y = 'Growth Rate')


## Emplymennt
### percentile
c0413 %>%
  ggplot(aes(x = `scale_AI水平_所有者权益`,y = Employment_Growth_Rate)) +
  geom_point(size = 3, shape = 'o')+
  geom_smooth(se = FALSE, method = "loess")+ ## 'gam'
  theme(text=element_text(family='STFangsong'))+
  theme(plot.title = element_text(hjust = 0.5, size = 15), axis.text.x = element_text(angle = 90, hjust = 1,size = 2))+
  labs(title = 'Employment Growth Rate(04AI水平_所有者权益)', y = 'Growth Rate')



## Emplymennt
### index
c0413 %>%
  ggplot(aes(x = index,y = Employment_Growth_Rate)) +
  geom_point(size = 3, shape = 'o')+
  geom_smooth(se = FALSE, method = "loess")+ ## 'gam'
  theme(text=element_text(family='STFangsong'))+
  theme(plot.title = element_text(hjust = 0.5, size = 15), axis.text.x = element_text(angle = 90, hjust = 1,size = 2))+
  labs(title = 'Employment Growth Rate(04AI水平_所有者权益)', y = 'Growth Rate')



```


```{r}
## AI_所有者权益 排序
boxplot(c0413$AI水平_所有者权益)
boxplot(c0413$AI水平_所有者权益)$out

c0413ee = c0413
Q <- quantile(c0413ee$AI水平_所有者权益, probs=c(.25, .75), na.rm = FALSE)
iqr <- IQR(c0413ee$AI水平_所有者权益)
up <-  Q[2]+1.5*iqr
low<- Q[1]-1.5*iqr 

Q1 <- quantile(c0413$`Wage_Growth_Rate`, probs=c(.25, .75), na.rm = FALSE)
iqr1 <- IQR(c0413$`Wage_Growth_Rate`)
up1 <-  Q1[2]+1.5*iqr1
low1<- Q1[1]-1.5*iqr1 


c0413ee = subset(c0413ee, (c0413ee$AI水平_所有者权益 > (Q[1] - 1.5*iqr) & c0413ee$AI水平_所有者权益 < (Q[2]+1.5*iqr)) &
                  (c0413ee$`Wage_Growth_Rate` > low1 & c0413ee$`Wage_Growth_Rate` < up1))


c0413ee$scale_AI水平_所有者权益 = rescale(c0413ee$AI水平_所有者权益,to = c(0,100))

c0413ee[order(c0413ee$AI水平_所有者权益,decreasing = TRUE),]

## wage
### Percentile
c0413ee %>%
  ggplot(aes(x = `scale_AI水平_所有者权益`, y = Wage_Growth_Rate)) +
  geom_point(size = 2, shape = 'o')+
  geom_smooth(se = FALSE, method = "loess")+ ## gam
  theme(text=element_text(family='STFangsong'))+
  theme(plot.title = element_text(hjust = 0.5, size = 15), axis.text.x = element_text(angle = 90, hjust = 1,size = 2))+
  labs(title = 'Wage Growth Rate(04AI水平_所有者权益排序)', y = 'Growth Rate')

## wage
### index
c0413ee$index = c(1:nrow(c0413ee))
c0413ee %>%
  ggplot(aes(x = index, y = Wage_Growth_Rate)) +
  geom_point(size = 2, shape = 'o')+
  geom_smooth(se = FALSE, method = "loess")+ ## gam
  theme(text=element_text(family='STFangsong'))+
  theme(plot.title = element_text(hjust = 0.5, size = 15), axis.text.x = element_text(angle = 90, hjust = 1,size = 2))+
  labs(title = 'Wage Growth Rate(04AI水平_所有者权益排序)', y = 'Growth Rate')

c0413ee = c0413
Q <- quantile(c0413ee$AI水平_所有者权益, probs=c(.25, .75), na.rm = FALSE)
iqr <- IQR(c0413ee$AI水平_所有者权益)
up <-  Q[2]+1.5*iqr
low<- Q[1]-1.5*iqr 

Q1 <- quantile(c0413$`Employment_Growth_Rate`, probs=c(.25, .75), na.rm = FALSE)
iqr1 <- IQR(c0413$`Employment_Growth_Rate`)
up1 <-  Q1[2]+1.5*iqr1
low1<- Q1[1]-1.5*iqr1 


c0413ee = subset(c0413ee, (c0413ee$AI水平_所有者权益 > (Q[1] - 1.5*iqr) & c0413ee$AI水平_所有者权益 < (Q[2]+1.5*iqr)) &
                  (c0413ee$`Employment_Growth_Rate` > low1 & c0413ee$`Employment_Growth_Rate` < up1) )

c0413ee$scale_AI水平_所有者权益 = rescale(c0413ee$AI水平_所有者权益,to = c(0,100))



## employments
### percentile
c0413ee %>%
  ggplot(aes(x = `scale_AI水平_所有者权益`, y = Employment_Growth_Rate)) +
  geom_point(size = 2, shape = 'o')+
  geom_smooth(se = FALSE, method = "loess")+ ## gam
  theme(text=element_text(family='STFangsong'))+
  theme(plot.title = element_text(hjust = 0.5, size = 15), axis.text.x = element_text(angle = 90, hjust = 1,size = 2))+
  labs(title = 'Employment Growth Rate(04AI水平_所有者权益排序)', y = 'Growth Rate')

## employments
### index
c0413ee$index = c(1:nrow(c0413ee))
c0413ee %>%
  ggplot(aes(x = index, y = Employment_Growth_Rate)) +
  geom_point(size = 2, shape = 'o')+
  geom_smooth(se = FALSE, method = "loess")+ ## gam
  theme(text=element_text(family='STFangsong'))+
  theme(plot.title = element_text(hjust = 0.5, size = 15), axis.text.x = element_text(angle = 90, hjust = 1,size = 2))+
  labs(title = 'Employment Growth Rate(04AI水平_所有者权益排序)', y = 'Growth Rate')
```





```{r}
## AAI水平_Employ 排序
c0413$scale_AI水平_Employ = rescale(c0413$AI水平_Employ, to = c(0,100))
c0413 = c0413 %>%
  arrange(desc(AI水平_Employ))
c0413$index = c(1:nrow(c0413))

## Wage
c0413 %>%
  ggplot(aes(x = `scale_AI水平_Employ`,y = Wage_Growth_Rate)) +
  geom_point(size = 3, shape = 'o')+
  geom_smooth(se = FALSE, method = "loess")+ ## 'gam'
  theme(text=element_text(family='STFangsong'))+
  theme(plot.title = element_text(hjust = 0.5, size = 15), axis.text.x = element_text(angle = 90, hjust = 1,size = 2))+
  labs(title = 'Wage Growth Rate(04AI水平_Employ)', y = 'Growth Rate')

## Emplymennt
c0413 %>%
  ggplot(aes(x = `scale_AI水平_Employ`,y = Employment_Growth_Rate)) +
  geom_point(size = 3, shape = 'o')+
  geom_smooth(se = FALSE, method = "loess")+ ## 'gam'
  theme(text=element_text(family='STFangsong'))+
  theme(plot.title = element_text(hjust = 0.5, size = 15), axis.text.x = element_text(angle = 90, hjust = 1,size = 2))+
  labs(title = 'Employment Growth Rate(04AI水平_Employ)', y = 'Growth Rate')


## Wage
c0413 %>%
  ggplot(aes(x = index,y = Wage_Growth_Rate)) +
  geom_point(size = 3, shape = 'o')+
  geom_smooth(se = FALSE, method = "loess")+ ## 'gam'
  theme(text=element_text(family='STFangsong'))+
  theme(plot.title = element_text(hjust = 0.5, size = 15), axis.text.x = element_text(angle = 90, hjust = 1,size = 2))+
  labs(title = 'Wage Growth Rate(04AI水平_Employ)', y = 'Growth Rate')

## Emplymennt
c0413 %>%
  ggplot(aes(x = index,y = Employment_Growth_Rate)) +
  geom_point(size = 3, shape = 'o')+
  geom_smooth(se = FALSE, method = "loess")+ ## 'gam'
  theme(text=element_text(family='STFangsong'))+
  theme(plot.title = element_text(hjust = 0.5, size = 15), axis.text.x = element_text(angle = 90, hjust = 1,size = 2))+
  labs(title = 'Employment Growth Rate(04AI水平_Employ)', y = 'Growth Rate')
```


```{r}
## AI水平_Employ 排序
boxplot(c0413$AI水平_Employ)
boxplot(c0413$AI水平_Employ)$out

c0413ee = c0413
Q <- quantile(c0413ee$AI水平_Employ, probs=c(.25, .75), na.rm = FALSE)
iqr <- IQR(c0413ee$AI水平_Employ)
up <-  Q[2]+1.5*iqr
low<- Q[1]-1.5*iqr 

Q1 <- quantile(c0413$`Wage_Growth_Rate`, probs=c(.25, .75), na.rm = FALSE)
iqr1 <- IQR(c0413$`Wage_Growth_Rate`)
up1 <-  Q1[2]+1.5*iqr1
low1<- Q1[1]-1.5*iqr1 


c0413ee = subset(c0413ee, (c0413ee$AI水平_Employ > (Q[1] - 1.5*iqr) & c0413ee$AI水平_Employ < (Q[2]+1.5*iqr)) &
                  (c0413ee$`Wage_Growth_Rate` > low1 & c0413ee$`Wage_Growth_Rate` < up1))


c0413ee$scale_AI水平_Employ = rescale(c0413ee$AI水平_Employ,to = c(0,100))

c0413ee[order(c0413ee$AI水平_Employ,decreasing = TRUE),]

## wage
#### percentile
c0413ee %>%
  ggplot(aes(x = `scale_AI水平_Employ`, y = Wage_Growth_Rate)) +
  geom_point(size = 2, shape = 'o')+
  geom_smooth(se = FALSE, method = "loess")+ ## gam
  theme(text=element_text(family='STFangsong'))+
  theme(plot.title = element_text(hjust = 0.5, size = 15), axis.text.x = element_text(angle = 90, hjust = 1,size = 2))+
  labs(title = 'Wage Growth Rate(04AI水平_Employ排序)', y = 'Growth Rate')

## wage
#### index
c0413ee$index = c(1:nrow(c0413ee))
c0413ee %>%
  ggplot(aes(x = index, y = Wage_Growth_Rate)) +
  geom_point(size = 2, shape = 'o')+
  geom_smooth(se = FALSE, method = "loess")+ ## gam
  theme(text=element_text(family='STFangsong'))+
  theme(plot.title = element_text(hjust = 0.5, size = 15), axis.text.x = element_text(angle = 90, hjust = 1,size = 2))+
  labs(title = 'Wage Growth Rate(04AI水平_Employ排序)', y = 'Growth Rate')

c0413ee = c0413
Q <- quantile(c0413ee$AI水平_Employ, probs=c(.25, .75), na.rm = FALSE)
iqr <- IQR(c0413ee$AI水平_Employ)
up <-  Q[2]+1.5*iqr
low<- Q[1]-1.5*iqr 

Q1 <- quantile(c0413$`Employment_Growth_Rate`, probs=c(.25, .75), na.rm = FALSE)
iqr1 <- IQR(c0413$`Employment_Growth_Rate`)
up1 <-  Q1[2]+1.5*iqr1
low1<- Q1[1]-1.5*iqr1 


c0413ee = subset(c0413ee, (c0413ee$AI水平_Employ > (Q[1] - 1.5*iqr) & c0413ee$AI水平_Employ < (Q[2]+1.5*iqr)) &
                  (c0413ee$`Employment_Growth_Rate` > low1 & c0413ee$`Employment_Growth_Rate` < up1) )

c0413ee$scale_AI水平_Employ = rescale(c0413ee$AI水平_Employ,to = c(0,100))

## employments
#### percentile
c0413ee %>%
  ggplot(aes(x = `scale_AI水平_Employ`, y = Employment_Growth_Rate)) +
  geom_point(size = 2, shape = 'o')+
  geom_smooth(se = FALSE, method = "loess")+ ## gam
  theme(text=element_text(family='STFangsong'))+
  theme(plot.title = element_text(hjust = 0.5, size = 15), axis.text.x = element_text(angle = 90, hjust = 1,size = 2))+
  labs(title = 'Employment Growth Rate(04AI水平_Employ排序)', y = 'Growth Rate')

## employments
#### index
c0413ee$index = c(1:nrow(c0413ee))
c0413ee %>%
  ggplot(aes(x = index, y = Employment_Growth_Rate)) +
  geom_point(size = 2, shape = 'o')+
  geom_smooth(se = FALSE, method = "loess")+ ## gam
  theme(text=element_text(family='STFangsong'))+
  theme(plot.title = element_text(hjust = 0.5, size = 15), axis.text.x = element_text(angle = 90, hjust = 1,size = 2))+
  labs(title = 'Employment Growth Rate(04AI水平_Employ排序)', y = 'Growth Rate')

```



####################################################################################################################################

###################################################################################################################################

## 劳动统计年鉴2004数据 

```{r}
library(readstata13)
datLComp = read.dta13("2004baseyear 删过两个产业.dta")
```

```{r}

datLComp %>%
  ggplot(aes(x = indid, y = wageG2014)) +
  geom_point(size = 2, shape = 'o')+
  geom_smooth(se = FALSE, method = "loess")+ ## gam
  theme(text=element_text(family='STFangsong'))+
  theme(plot.title = element_text(hjust = 0.5, size = 15), axis.text.x = element_text(angle = 90, hjust = 1,size = 2))

```

